

CURRICULUN Y DATOS PERSONALES

CARMEN IBAÑEZ GARCIA MARIA INMACULADA N.º 14 - 1ºA OLIVARES 41804 - SEVILLA

CORREO: santavilla20@gmail.com

TELÉFONO 656679514

DECHA DE NACIMIENTO: 20/07/1971

PRESENTACION:

Técnico en enfermería muy capacitado y con habilidad para priorizar fácilmente las tareas. Aporta varios años de experiencia en el apoyo a la dependencia y al gran dependiente con trayectorias profesionales de gran relevancia. Asistente personal eficiente, preciso, con cuidado por el detalle, capaz de tomar la iniciativa y con una tendencia innata al éxito. Con gran motivación para ampliar sus conocimientos y aptitudes.

EXPERIENCIA LABORAL:

<u>05/2014 — 11/2015 Gerocultora Residencia San Miguel — Sanlúcar</u> la mayor

- Higiene corporal.
- Alimentación, (vía oral, por sondas.).
- Medicación.
- Organización de vestuario de mis usuarios a cargo.
- Servir desayunos, comidas y cenas (según turnos).
- Ayuda a los D.U.E. a las curas.
- Ayuda a deambular a los usuarios para estimular su independencia.
- Rellenar incidencias.
- Cambios de pañal, según protocolo de la empresa y en casos especiales.
- Higiene personal.

12/2015 - 06/2018 Auxiliar de ayuda a domicilio (en casa particular)

- Cuidados de persona mayor gran dependiente.
- Preparación de desayuno y medicación.
- Higiene corporal en cama, con traslado en grúa.
- Paseo en calle con silla de ruedas (compañía).

11/05/2020 - 10/05/2020 Auxiliar de ayuda a domicilio ARQUISOCIAL

- Higiene corporal en cama, con traslado en grúa
- Cambios de pañal
- Preparación de desayuno y medicación.
- Alimentación, (vía oral, por sondas.).
- Ayuda a deambular a los usuarios para estimular su independencia.
- Compañía del mayor.

18/09/2020 - Trabajo actualmente, auxiliar de ayuda a domicilio CLESE.

- Higiene corporal en cama, con traslado en grúa
- Cambios de pañal
- Preparación de desayuno y medicación.
- Alimentación, (vía oral, por sondas.).
- Ayuda a deambular a los usuarios para estimular su independencia.
- Compañía del mayor.

FORMACION ACADEMICA:

2019- 2020 TECNICO EN CUIDADOS AUXILIARES DE ENFERMERIA.

2013- 2014 AUXILIAR DE AYUDA A DOMICILIO E INSTITUCIONES Y TERAPIA OCUPACIONAL. taller de empleo 1920Horas— Villanueva del Ariscal.

2013- 2014 GRADUADO EN E.S O Centro taller de empleo — Villanueva del Ariscal.

- **2.013-2.014 MÓDULO DE ALFABETIZACIÓN INFORMÁTICA** 30 horas Guadalínfo Villanueva del Ariscal.
- 2.013 2.014 SENSIBILIZACIÓN MEDIOAMBIENTAL 10 horas Taller de empleo "Villanueva empresarial" Villanueva del Ariscal.
- 2.013-2.014 FORMACIÓN TRANSVERSAL SOBRE EL FOMENTO DE LA ACTIVIDAD EMPRENDEDORA 10 horas Taller de empleo "Villanueva empresarial" Villanueva del Ariscal.
- 2.013 2.014 TALLER DE EMPRENDEDORES 30 horas Taller de empleo"Villanueva empresarial " Villanueva del Ariscal.
- 2.013-2.014 IGUALDAD DE GÉNERO 10 horas Taller de empleo " Villanueva empresarial " Villanueva del Ariscal.
- 2.013-2.014 COLECTIVOS DESFAVORECIDOS Taller de empleo "Villanueva empresarial" Villanueva del Ariscal.
- **2.013-2.014 JORNADAS DE PROMOCIÓN DE LA SALUD** 20 horas Diputación de Sevilla Sevilla.

DIPLOMAS, APTITUDES, FORMACIÓN ADICIONAL

- 2.013-2.014 HABILIDADES SOCIALES EN ATENCIÓN SOCIOSANITARIA A PERSONAS DEPENDIENTES 20 horas Taller de empleo "Villanueva empresarial" Villanueva del Ariscal.
- 2.013-2.014 LA MUSICOTERAPIA Y SU APLICACIÓN EN PERSONAS CON **DEMENCIAS** 15 horas CRE Alzheimer del IMSERSO en Salamanca Online.
- 2.013-2.014 SEXUALIDAD Y AFECTOS EN PERSONAS CON ALZHEIMER Y SUS PAREJAS 15 horas CRE Alzheimer del IMSERSO en Salamanca Online.

2.013-2.014 INTERVENCIÓN NO FARMACOLÓGICA EN PERSONAS CON **DEMENCIA** 15 horas CRE Alzheimer del IMSERSO en Salamanca — Online.

2.013-2.014 LENGUAJE Y MEMORIA EN DEMENCIAS 15 horas CRE Alzheimer en Salamanca — Online.

2.013-2.014 ASPECTOS JURÍDICOS DE LA ENFERMEDAD DE ALZHÉIMER
15 horas CRE Alzheimer del IMSERSO en Salamanca — Online.

2.013-2.014 COMUNICACIÓN NO VERBAL EN ALZHÉIMER Y OTRAS DEMENCIAS A TRAVÉS DE LA DANZA creativa terapéutica 15 horas CRE Alzheimer del IMSERSO en Salamanca — Online.

2.013 MANIPULADOR DE ALIMENTOS 20 horas Unión general preventiva servicio ajeno de prevención — Sevilla.

2.014 MASAJE Y MOVILIZACIÓN DE PERSONAS EN SITUACIÓN DE DEPENDENCIA Centro de formación — Villanueva del Ariscal.

2.014 EL SISTEMA DE ATENCIÓN A LA DEPENDENCIA EN ESPAÑA CC. OO Madrid — Correspondencia.

- -Conducta amable.
- -Amplio vocabulario
- -Conocimiento de redes sociales
- -Responsable
- -Puntual
- -Profesional y maduro
- -Flexible
- -Con altas dotes organizativas
- -Elocuente y bienhablado
- -Precisión en el cuidado de los detalles ACTUALIZADO: 15/01/2021